【裁判字號】    89,易,639
【裁判日期】    900531
【裁判案由】    詐欺
【裁判全文】
臺灣高雄地方法院刑事判決                          八十九年度易字第六三九號
    公  訴  人  臺灣高雄地方法院檢察署檢察官
    被      告  甲○○
    選任辯護人  鄭曉東
                魏緒孟
右列被告因詐欺案件，經檢察官提起公訴（八十八年度偵字第一八七四三號），本院
判決如左：
    主  文
甲○○以詐術得財產上不法之利益，處有期徒刑貳年。
    事  實
一、甲○○於民國八十六年三月間，知悉丙○○及乙○○欲出賣設在高雄縣永安鄉○○路光明八巷七二號「昆雄鋼鐵股份有限公司」（下稱昆雄公司）股權，其於無
    付款意願情形下，仍向乙○○、丙○○詐稱：願以新臺幣（下同）一千萬元價格
    購買乙○○、丙○○之昆雄公司股權，並願簽發以穎樞鋼鐵有限公司（下稱穎樞
    公司）為發票人之支票為擔保云云。而乙○○、丙○○因而陷於錯誤，乃收受甲○○所書穎樞公司為發票人之萬泰銀行板橋分行為付款之支票三十六張，並將昆
    雄公司股權讓與甲○○。嗣於八十八年三月二十五日前揭支票中之票號ＣＡ00
    00000號支票屆期，甲○○並無任何墊款而致乙○○、丙○○提示不獲付款
    ，且其他支票亦陸續退票，乙○○、丙○○始知受騙。
二、案經乙○○、丙○○向臺灣高雄地方法院檢察署提出告訴而由該署檢察官偵查起
    訴。
    理  由
一、訊據被告甲○○否認右揭犯行，辯稱：受讓昆雄公司股權時，昆雄公司係積欠乙○○之父親一千萬元，被告當時應告訴人乙○○要求先還該一千萬元，所以被告
    與告訴人雙方約定二年後之八十八年三月二十五日才付款，因而穎樞公司之支票
    才記載自八十八年三月二十五日至九十一年二月二十五日止之發票日，而乙○○
    、丙○○二人各擁有之實際公司資產才二百六十五萬元，但被告卻以各五百萬元
    向伊二人購買股份，被告買受時吃虧甚大，所以被告並無詐欺等語。惟查，被告
    各以五百萬元價格，各向乙○○、丙○○購買昆雄公司股權，並簽發穎樞公司為
    發票人之三十六張支票交付乙○○、丙○○，嗣支票屆期，被告未為墊款且該等
    支票遭到退票等情，已據告訴人乙○○、丙○○指述綦詳，並有臺北市票據交換
    所存款不足退票單六張影本、股份買賣協議書影本一份及記載穎樞公司為發票人
  之支票三十六張明細表可稽。本件被告以各人名義向告訴人乙○○、丙○○購買
    昆雄公司股份，竟然私以穎樞公司之支票供其本人債務擔保，嗣後未墊款兌現支
    票，亦未與告訴人有任何解決債務措施，被告於購買股份之初即顯無付款意願即
    明。又被告陳述購買告訴人乙○○、丙○○之股權後，昆雄公司因欠乙○○之父
    親一千萬元，所以才無付款能力云云，惟欠乙○○之父一千萬元究意是昆雄公司
    ，本件審理中復不見被告提出昆雄公司欠伊一千萬元債務之憑證，即昆雄公司付
    款給乙○○之父根本與被告付款能力無涉，被告前揭辯解，無非卸責之詞而不可
    採，被告罪證明確，犯行洵可認定。
二、核被告甲○○所為，係犯刑法第三百三十九條第二項詐欺得利罪。審酌被告甲○○犯罪之動機、目的、手段、告訴人受害程度及被告犯後態度等一切情狀，爰量
    處如主文所示之刑。
據上論斷，應依刑事訴訟法第二百九十九條第一項前段、刑法第三百三十九第二項，
罰金罰鍰提高標準條例第一條前段，判決如主文。
本案經檢察官顏漢文到庭執行職務。
中    華    民    國      九十      年      五      月      三十一      日
                                      臺灣高雄地方法院刑事第三庭
                                          法  官  周志賢
右正本證明與原本無異。
如不服本判決，應於判決送達後十日內，向本院提出上訴狀。
                                          書記官  簡鴻雅
中    華    民    國      九十      年      八      月       十三       日


司法院資訊處製作；財團法人民間司法改革基金會備份。
